# **Yobany Alberto Vicentes Jimenez**

email: yobanyvicentes@gmail.com Whatsapp: (57) 3244653955 Bogotá, Colombia (Con interés en trabajo remoto) GitHub | LinkedIn

### Perfil profesional

Administrador de Empresas, Contador Público y Especialista en Auditoría Internacional, con alta formación tecnológica.

Experiencia administrativa y contable de más de 2 años en el sector educativo y tecnológico, comercio electrónico, implementación y conversión de software contable, implementación de factura y nómina electrónica, presupuestos y estandarización de procesos.

Conocimiento de tecnologías de e-commerce, software contable, impuestos, nómina, contabilidad integral, normativa contable y laboral.

## **Idiomas**

Español (nativo) Inglés (Nivel B1+)

Educación				
2023-2023	Desarrollo Web Full Stack	Bootcamp	Protalento	En curso
2021-2023	Desarrollo de software	Pregrado	IU Digital de Antioquia	En curso
2021-2022	Especialista en auditoria internacional	Posgrado	Universidad de la Salle	Finalizado
2016-2021	Contador Público	Pregrado	Universidad de la Salle	Finalizado
2016-2021	Administración de Empresas	Pregrado	Universidad de la Salle	Finalizado

### **Experiencia laboral**

### Jul 2022 - Abr 2023 BUK HR SOFTWARE

Customer Success Consultant - Customer Success Analyst

Recibí la distinción como mejor colaborador contratado en el 2022. Dando soporte a los clientes más grandes, en temas tales como la formulación de conceptos de nómina mediante funciones, configuración contable de la nómina, transmisión electrónica de la nómina y resolución de dudas sobre el uso del software y normativa de nómina y seguridad social.

### Feb 2021 - May 2022 Fundación Amigos de Fulbright

Profesional administrativo y contable

Realicé la conversión e implementación de la pasarela de pago, la conversión de software de contabilidad (de escritorio a la nube), implementé la nómina electrónica. Gestioné la creación de algunos instrumentos financieros digitales para la inversión de los excedentes de la Fundación y fui uno de los principales colaboradores en la estandarización de procesos administrativos y contables de la misma.

#### Jul 2020 - Dic 2020 SIIGO S.A.S.

Asesor Customer Success

Acompañamiento en la implementeación de facturación electrónica a los clientes. Soporte remoto para problemas relacionados al funcionamiento del software. Capacitación a clientes sobre el manejo del software.

# Logros y becas

Beca un ticket para el futuro (Maestría) - Ministerio TIC (2022)

Beca mejor promedio semestral posgrado - Universidad de la Salle (2021l)

Doble grado con placa de honor por promedio - Universidad de la Salle (2021)

Reconocimiento a la excelencia - Universidad de la Salle (2021)

Beca internacional de intercambio - Alianza del Pacífico - U de Lima (2019-l)

Beca mejor promedio semestral pregrado - Universidad de la Salle (2018-II)
Beca mejor promedio ponderado pregrado - Universidad de la Salle (2018-I)

Beca de pregrado - Ser Pilo Paga - MinEducación - Universidad de la Salle (2015)

<sup>\*</sup>Para mayor detalle, visitar mi perfil de LinkedIn en el enlace superior